【裁判字號】    98,聲,757
【裁判日期】    981106
【裁判案由】    通知受擔保利益人行使權利
【裁判全文】
臺灣新竹地方法院民事裁定               98年度聲字第757號
聲  請  人  邱丕良即私立精華文理短期補習班
相  對  人  甲○○
上列當事人間通知受擔保利益人行使權利事件本院裁定如下：
上列當事人間因假扣押供擔保強制執行事件，聲請人聲請通知相
對人限期行使權利，本院裁定如下：
    主    文
相對人應於本裁定送達後二十一日內，就其因本院民國九十五年
度執全字第二八九四號假扣押執行所受之損害，向聲請人行使權
利，並向本院提出為行使權利之證明。
聲請費用由相對人負擔。
    理    由
一、按訴訟終結後，法院得依供擔保人之聲請，通知受擔保利益
    人於一定期間內行使權利並向法院為行使權利之證明，民事
    訴訟法第104條第1項第3款後段定有明文。另所謂「訴訟終
    結」，固應從廣義解釋，包括撤銷假扣押或假處分裁定及執
    行程序終結在內。惟強制執行法第132條已於民國85年10月9
    日修正增列第3項規定債權人收受假扣押或假處分裁定後已
    逾30日者不得聲請執行。故假扣押或假處分之供擔保人，於
    法院撤銷假扣押或假處分之執行後，如該假扣押或假處分裁
    定已逾上開30日期間而不得聲請執行時，自不因供擔保人未
    聲請撤銷假扣押或假處分裁定，而影響其依民事訴訟法第
    106條準用同法第104條第1項規定行使定期催告及返還擔保
    物之權利，最高法院88年度臺抗字第682號裁判要旨可資參
    照。
二、本件聲請意旨略以：聲請人與相對人間因聘僱契約事件，聲
    請人前遵本院95年度裁全字第2894號民事裁定，為擔保假扣
    押之實施，曾提存新台幣20000 萬為擔保金，並以本院95年
    度存字第2106號提存事件提存後，聲請本院以95年度執全字
    第2894號假扣押執行在案。茲因聲請人具狀撤回上開假扣押
    之執行，是本案訴訟業已終結，爰依據民事訴訟法第104 條
    第1 項第3 款後段之規定請求本院通知相對人於一定期限內
    行使權利並向本院為行使權利之證明等語。並提出
    本院95年度裁全字第2894號民事裁定、95年度存字第2106號
    提存書、民事執行處98年7 月20日新院雲95執全武字第1568
    號通知等件為證。
三、經查，聲請人主張上情，業據本院依職權調取本院95年度裁
    全字第2894號假扣押事件、95年度執全字第1568號假扣押執
    行事件及95年度存字第2106號擔保提存事件卷宗核閱無訛。
    而聲請人既已撤回本院95年度執全字第836 號假扣押執行事
    件之聲請，且依強制執行法第132 條第3 項規定，債權人收
    受假扣押或假處分裁定後已逾30日者，不得聲請執行。是聲
    請人已不得再以本院95年度裁全字第2894號假扣押裁定聲請
    強制執行，事實上本院95年度裁全字第2894號假扣押事件已
    然終結。從而，聲請人聲請通知相對人限期行使權利，核與
    首揭規定相符，自應予准許。
四、依民事訴訟法第95條、第78條，裁定如主文。
中    華    民    國    98    年    11    月    6    日
                  民事第一庭    法  官  許翠玲
以上正本係照原本做成。
如對本裁定抗告須於裁定送達後10日內向本院提出抗告狀。
中    華    民    國    98    年    11    月    6    日
                                書記官  江靜玲


司法院資訊處製作；財團法人民間司法改革基金會備份。
